臺灣彰化地方法院刑事判決　　　　　　　 94年度易字第816號
公　訴　人　臺灣彰化地方法院檢察署檢察官
被　　　告　乙○○
上列被告因竊盜等案件，經檢察官提起公訴（94年度偵字第3805
、3806、3807、3808、3809、3810號），被告於準備程序期日就
被訴事實為有罪之陳述，經本院合議庭裁定由受命法官獨任進行
簡式審判程序，判決如下：
    主  文
乙○○連續竊盜，累犯，處有期徒刑貳年，並應於刑之執行前令
入勞動場所強制工作年；扣案之鑰匙貳支沒收。
    事  實
一、乙○○前有違反肅清煙毒條例、施用毒品及妨害兵役治罪條
    例等多次前科，且於民國90年間因施用毒品案件，經本院以
    90年度訴字第746 號判決判處有期徒刑8 月確定，入監執行
    後，甫於92年1 月13日執行完畢；又另於82、88、93年間分
    別因竊盜、贓物及竊盜案件經法院各判處有期徒刑7 月、5
    月（前2 罪業經執行完畢）及5 月確定，復因於93年6 月間
    連續搶奪之案件，經本院判處有期徒刑1 年4 月（均正在執
    行中）。詎仍不知悔改，竟僅因欠缺代步之交通工具，即基
    於意圖為自己不法所有之概括犯意，獨自一人連續為下列之
    竊盜行為，顯有犯罪之習慣：
  (1)於93年10月2 日下午1 時許，在彰化縣芬園鄉○○村○○路
    ○ 段129 號前，以自備之機車鑰匙插入丙○○所有之車牌號
    碼JEE －617 號重型機車電門鑰匙孔，竊取該機車1 部，得
    手後供己騎乘代步之用，嗣並將該機車棄置在臺中縣太平市
    ○○路○ 段旁之產業道路。後於93年10月16日下午7 時30分
    許，經警通知接受詢問後供出上情而查獲，並帶同警方至前
    開地點尋獲該機車（業據丙○○領回），並扣得乙○○所有
    ，供犯本件竊盜罪所用之機車鑰匙1 支。
　(2)於93年10月9 日約下午7 時至8 時許間，在臺中縣太平市○○路○ 段536 號前，以自備之汽車鑰匙打開辛○○所有之自
    用小貨車（引擎號碼4G82—M14083號，已註銷車牌）車門後
    發動汽車而竊取該自用小貨車1 部，得手後供己代步之用。
    嗣於同年10月28日下午5 時20分許，乙○○駕駛上開自用小
    貨車行經南投縣南投市○○路與祖祠路路口時，因該車未懸
    掛車牌經警盤查始查悉上情，並扣得其所有，供犯本件竊盜
    罪所用之汽車鑰匙1 支。
  (3)於93年11月1 日18時許，在彰化縣芬園鄉進芬村（起訴書誤
    載為進安村）進安路旁，趁壬○等所有車牌號碼M8—0370號
    自用小貨車之汽車鑰匙未取下及車門未上鎖之際，利用該汽
    車鑰匙發動引擎，竊取該自用小貨車1 部，得手後供己代步
    之用，嗣並將該車棄置在南投縣草屯鎮○○路與立人路路口
    。後於93年11月18日上午10時30分許，經警通知接受詢問後
    供出上情而查獲；前開自用小貨車則於93年11月8 日下午1
    時30分為警方在前開地點尋獲（業據壬○等領回）。
  (4)於93年11月4 日下午5 時許，在南投縣南投市○○路與芳美
    路路口，利用前開車牌號碼M8—0370號自用小貨車之汽車鑰
    匙，打開戊○○所有車牌號碼RG—8693號自用小貨車車門並
    發動汽車而竊取該自用小貨車1 部，得手後供己代步之用，
    嗣並將該車棄置在彰化縣芬園鄉○○村○○路○ 段之產業道
    路旁。後於93年11月18日上午10時30分許，經警通知接受詢
    問後供出上情而查獲；前開自用小貨車則於93年11月12日下
    午2 時30分為警方在前開地點尋獲，（業據戊○○領回）。
  (5)於93年11月6 日上午6 時30分許，在彰化縣芬園鄉○○村○○路○ 段207 巷28號旁，以自備之汽車鑰匙（未扣案）打開
    己○○所有車牌號碼QF－6576號自用小貨車（車上裝載竹節
    型鋼筋1 批）車門後，發動汽車而竊得該自用小貨車1 部。
    嗣於同日上午7 時25分許，為己○○在南投縣草屯鎮○○里
    ○○路○ 段1356之1 號「友彰企業有限公司」發覺上開失竊
    自用小貨車而報警查獲（業據己○○領回）。
  (6)於93年11月6 日上午10時許，在彰化縣芬園鄉○○村○○路
    276 號前，以自備之汽車鑰匙（未扣案）打開丁○○所有車
    牌號碼RJ－5540號自用小客車車門後，發動汽車而竊取該自
    用小客車1 部，得手後供己代步之用，嗣並將該車交予楊景
    祥（業經臺灣南投地方法院檢察署另案併臺灣高等法院臺中
    分院審理中）使用。後經警於93年11月15日下午1 時許在南
    投縣南投市○○路686 巷47弄口尋獲該車（業據丁○○領回
    ），始循線查悉上情。
  (7)於93年11月17日上午11時許，在南投縣南投市○○路485巷
  　10號1 樓之車庫，趁甲○○所有車牌號碼HE7 －861 號重型
    機車之鑰匙未取下及該車庫門未關之際，未經甲○○同意即
    侵入該與住宅相連，有樓梯相通之車庫（侵入住宅部份未據
    告訴），並利用該機車鑰匙發動引擎，竊取該重型機車1 部
    ，得手後供己代步之用，嗣並將該機車棄置在彰化縣芬園鄉
    同安村之百姓公廟前。後於93年11月18日上午10時30分許，
    經警通知接受詢問後供出上情而查獲，並帶同警方至前開地
    點尋獲該機車（業據甲○○領回）。
  (8)於93年11月19日上午3 時許，在彰化縣芬園鄉○○村○○路
    ○ 段341 巷7 弄3 號前，以自備之汽車鑰匙打開黃春旺所有
    車牌號碼TE－4397號自用小客車車門後，發動汽車而竊得該
    自用小客車1 部，嗣並將該車轉交予楊景祥、吳育展（均經
    臺灣南投地方法院檢察署另案併臺灣高等法院臺中分院審理
    ）2 人使用。後於93年11月27日下午4 時50分許經警在南投
    縣南投市○○路585 巷查獲楊景祥、吳育展駕駛上開自用小
    客車（業據黃春旺之妻庚○○○領回），而循線查悉上情。
二、案經南投縣政府警察局南投分局報請臺灣南投地方法院檢察
    署呈請臺灣高等法院臺中分院檢察署檢察長令轉臺灣彰化地
    方法院檢察署、及被害人己○○訴由彰化縣警察局彰化分局
    報告臺灣彰化地方法院檢察署檢察官偵查起訴。
    理  由
一、被告乙○○於準備程序中，先就上開犯罪事實為有罪之陳述
    ，且所犯係死刑、無期徒刑、最輕本刑為3 年以上有期徒刑
    以外之罪，經本院合議庭依刑事訴訟法第273 條之1 第1 項
    之規定，裁定由法官一人獨任進行簡式審判程序，合先敘明
    。
二、前揭事實，業據被告乙○○於本院審理時坦承不諱，核與證
    人即被害人辛○○於警詢時之證述；證人即告訴人己○○、
    證人即被害人丙○○、丁○○、庚○○○及證人洪溪琳於警
    、偵訊中之證述；證人即被害人壬○等、戊○○、甲○○及
    證人葉武雄、蔡格銘、何秉修、曾明枝、陳金龍、楊景祥、
    吳育展於警詢時證述之情節相符，復有贓物認領保管單6 紙
    、車輛竊盜車牌失竊資料個別查詢報表－查詢車輛認可資料
    6 紙、南投縣政府警察局車輛失竊車牌遺失受理報案單1 紙
    、現場及查獲照片附卷可稽，並有鑰匙2 支扣案可佐，足徵
    被告自白與事實相符，堪予採信。本案事證已臻明確，被告
    犯行應堪認定。
三、核被告所為，係犯刑法第320 條第1 項之普通竊盜罪。其先
    後8 次竊盜犯行，時間緊接，所犯為犯罪構成要件相同之罪
    名，顯係基於概括犯意反覆為之，為連續犯，應依同法第56
    條之規定論以一罪，並依法加重其刑。查被告曾因施用毒品
    案件，經本院以90年度訴字第746 號判決判處有期徒刑8 月
    確定，已於92年1 月13日執行完畢，有卷附臺灣高等法院被
    告前案紀錄表足參，其受有期徒刑之執行完畢，5 年內再犯
    有期徒刑以上之罪，為累犯，應依法遞予加重其刑。爰審酌
    被告被告年青力壯，前已因竊盜及贓物案件2 次經法院判刑
    確定，並均已執行完畢，復因竊盜案件經法院判刑確定（目
    前尚在執行中），仍不知悔改，竟僅因欠缺交通工具可供代
    步，即履犯本案之竊盜犯行，顯然欠缺法紀觀念，且其於短
    短一個半月內8 次竊取他人汽、機車，不惟對被害人造成甚
    大之損害，亦造成社會秩序極大之危害，實有施以一定期間
    監禁及矯正之必要，惟念其竊得車輛後僅供代步使用，並未
    故意加以破壞或變賣，且為警查獲後多已帶同警方尋獲失竊
    車輛，由被害人領回，及其於本院審理中均坦承犯行，犯後
    態度尚稱良好等一切情狀，量處如主文所示之刑，以示懲儆
    。又被告為18歲以上之人，不但前於82、88、93年間分別因
    竊盜、贓物及竊盜案件經法院判刑確定，復因於93年6 月間
    連續搶奪之案件經本院判處有期徒刑1 年4 月，竟又自93年
    10月2 日起至同年11月19日止，於一個半月內先後8 次竊取
    他人車輛，顯有犯罪之習慣，僅藉刑之執行確實不足以徹底
    根絕惡性，應藉由保安處分之強制力，令其參與勞動，訓練
    其職業技能並養成勞動習慣，改正不良習性，使之將來能適
    應社會生活，爰依竊盜犯贓物犯保安處分條例第3 條第1 項
    第1 款之規定，併予諭知應於刑之執行前令入勞動場所強制
    工作3 年，以收矯治之效。扣案之鑰匙2 支，均為被告所有
    ，且分別係供其犯上開事實(1)、(2)所示竊盜犯行所用之物，
    業據被告於本院審理中供明在卷，爰依刑法第38條第1 項第
    2 款諭知沒收。
據上論斷，應依刑事訴訟法第273 條之1 第1 項、第299 條第1
項前段，刑法第56條、第320 條第1 項、第47條、第38條第1 項
第2 款，竊盜犯贓物犯保安處分條例第3 條第1 項第1 款、第4
條、第5 條第1 項前段，罰金罰鍰提高標準條例第1 條前段，判
決如主文。
本案經檢察官鮑慧忠到庭執行職務。
中　　華　　民　　國　　94　　年　　9 　　月　　30　　日
                  刑事第一庭  法  官  吳永梁
以上正本證明與原本無異。
如不服本判決，應於判決送達後10日內，向本院提出上訴狀（須
附繕本）。
告訴人或被害人對於判決如有不服具備理由請求檢察官上訴者，
其上訴期間之計算係以檢察官收受判決正本之日期為準。
中　　華　　民　　國　　94　　年　　10　　月　　3 　　日
                              書記官  陳美敏
附錄本案論罪科刑法條：
中華民國刑法第320條
意圖為自己或第三人不法之所有，而竊取他人之動產者，為竊盜
罪，處5 年以下有期徒刑、拘役或500 元以下罰金。
意圖為自己或第三人不法之利益，而竊佔他人之不動產者，依前
項之規定處斷。
前二項之未遂犯罰之。
